臺灣桃園地方法院民事裁定
111年度家聲字第159號
聲  請  人  財政部國有財產署北區分署

法定代理人  郭曉蓉  
代  理  人  張珈嫚  
上列聲請人聲請變賣被繼承人江振輝遺產事件，本院裁定如下：
    主    文
准許聲請人變賣被繼承人江振輝所遺金色項鍊一條。
聲請程序費用由被繼承人江振輝之遺產負擔。
    理  由
一、遺產管理人有為保存遺產必要處置及清償債務或交付遺贈物
    之職務；而遺產管理人為清償債務，或交付遺贈物之必要，
    經親屬會議之同意，得變賣遺產，民法第1179條第1項第2款
    、第4款、第2項後段定有明文。又依本法之規定應開親屬會
    議時，由當事人、法定代理人或其他利害關係人召集之；親
    屬會議不能召開或召開有困難時，依法應經親屬會議之事項
    由有召集權人聲請法院處理之，同法1129條、第1132條第2
    項亦分別定有明文。由是以觀，遺產管理人係處分遺產之利
    害關係人，即為親屬會議之有召集權人，於親屬會議無法召
    開時，遺產管理人為清償債務或交付遺贈物之必要，即得經
    聲請法院之同意變賣遺產。
二、聲請意旨略以：被繼承人江振輝於民國107年12月10日死亡
    ，經本院以109年度司繼字第371號民事裁定選任聲請人為被
    繼承人之遺產管理人，並以該裁定及109年度司家催字第109
    號裁定分別准予對其繼承人、債權人及受遺贈人為公示催告
    。其中對繼承人公示催告自109年5月11日起至同年5月15日
    止屆滿，對債權人及受遺贈人公示催告期限自109年6月21日
    起至110年6月25日止屆滿，另其大陸地區繼承人聲明繼承期
    限，依臺灣地區與大陸地區人民關係條例第66條第1項規定
    ，已於110年12月9日屆滿。因公示催告期間有被繼承人之債
    權人申報債權，且未足額受償，爰請求變賣被繼承人所遺之
    系爭遺產等語。
三、經查，聲請人主張之上揭事實，業據其提出本院109年度司
    繼字第371號民事裁定及裁定確定證明書、本院109年度司家
    催字第109號民事裁定、皇家時報、簽、桃園市獨居老人遺
    產點交清冊、系爭遺產照片1張在卷為證，並經本院依職權
    調取本院109年度司繼字第371號、109年度司家催字第109號
    卷宗互核無訛，應堪信為真實。又經本院核閱被繼承人江振
    輝之相關戶籍資料，其並無民法第1131條所定之親屬會議會
    員存在，自難期被繼承人之親屬會議能召開，進而同意聲請
    人變賣被繼承人之遺產，依此，聲請人聲請本院許可變賣被
    繼承人之遺產，自屬有據。又聲請人擔任遺產管理人期間，
    已向本院聲請對被繼承人之債權人及受遺贈人為公示催告，
    並經本院以109年度司家催字第109號准為公示催告在案，現
    公示催告已期滿，被繼承人之債權人迄今仍未完全受償，亦
    經本院依職權調閱上開公示催告事件卷宗查核無訛，是聲請
    人為清償債權，確有變賣遺產之必要，依前開規定，其聲請
    准予變賣被繼承人所遺之系爭遺產，核無不合，應予准許。
四、爰裁定如主文。
中　　華　　民　　國　　111 　年　　12　　月　　9 　　日
                   家事法庭     法  官　姚重珍
以上正本係照原本作成。
如對本裁定抗告須於裁定送達後10日內向本院提出抗告狀，並繳
納抗告費新臺幣1,000元。
中　　華　　民　　國　　111 　年　　12　　月　　9 　　日
                                書記官　王小萍